# 请教陈版主设计院是否执行及如何执行建造合同

提问人：zxxiao2007 时间：2013-12-24 11:11:03
若非受托设计的，且设计成果不一定为市场接受即可能不能成为产品销售的。可以比照研发费用处理。成本计费用应没什么问题。
若设计成果是市场所认可的成熟的产成品。则可以按建造合同处理。

回答人：chenyiwei
赞同前半句，但后半句不赞同。建造合同或劳务模式使用的前提是有“合同”。在没有合同的情况下自行研发，即使是成熟产品，也不能在研发过程中和完成后在没有合同的情况下确认收入。

提问人：kimichangchun 时间：2013-12-24 19:42:01
补充说明一下，目前已取得A公司提供的设计委托书，且A公司正在就设计事项与委托方沟通计划签订合同，但至报表日，合同仍不能签订，由于双方对合同价款答不成一致意见，但委托方给出的报价还是高于合同成本的。请问各位前辈是按照建造合同当中的合同成本能够收回的，合同收入根据能够收回的实际合同成本予以确认，合同成本在其发生的当期确认为合同费用？

回答人：chenyiwei
如果经过谨慎的评估后，认为合同基本确定能够签订，且至少可以保证收回成本，但具体条款尚在谈判中，则也可以按照已发生且预计可以得到补偿的成本确认收入，但这要非常谨慎。